---
title: "Les dates avec sparklyr"
---

## Dates

Les fonctions de `lubridate()`ne sont pas adaptées aux spark_data_frames.

-   Convertir une chaîne de caractère de la forme AAAA-MM-DD en Date : même fonction qu'en R base

    ```{r}
    #| eval: false
    #| echo: true

    date_1 <- as.Date("2024-05-26")

    ```

-   Calculer une durée entre deux dates : fonction `datediff()`

    ```{r}
    #| eval: false
    #| echo: true

    PJC_spark <- spark_read_parquet(sc,
                                    path = "hdfs:///dataset/MiDAS_v4/pjc.parquet",
                                    memory = FALSE)

    duree_pjc_df <- PJC_spark %>%
      rename(date_fin_pjc = as.Date(KDFPJ),
             date_deb_pjc = as.Date(KDDPJ)) %>%
      mutate(duree_pjc = datediff(date_fin_pjc, date_deb_pjc) + 1) %>%
      head(5)

    ```

-   Ajouter ou soustraire des jours ou des mois à une date : `date_add()`, `date_sub()` et `add_months()`.

    ```{r}
    #| eval: false
    #| echo: true


    duree_pjc_bis_df <- duree_pjc_df %>%
      mutate(duree_pjc_plus_5 = date_add(duree_pjc, int(5)),
             duree_pjc_moins_5 = date_sub(duree_pjc, int(5)),
             duree_pjc_plus_1_mois = add_months(duree_pjc, int(1))) %>%
      head(5)

    ```

::: callout-tip
## Format

Le `int()` est important car ces fonctions Hive n'acceptent que les entiers pour l'ajout de jours : taper uniquement 5 est considéré comme un flottant dans R.
:::

::: callout-note
## Add months

Si la date en entrée est le dernier jour d'un mois, la date retournée avec `add_months(date_entree, int(1))` sera le dernier jour calendaire du mois suivant.
:::

Si tu as besoin d'autres fonctions de dates, tu peux consulter le site [fonctions dates spark hive](https://sparkbyexamples.com/apache-hive/hive-date-and-timestamp-functions-examples/)
